臺灣臺中地方法院刑事判決　　　　　　100 年度訴字第730 號
公　訴　人　臺灣臺中地方法院檢察署檢察官
被　　　告　林義哲
指定辯護人　本院公設辯護人　蔡育萍
上列被告因毒品危害防制條例案件，經檢察官提起公訴（99年度
偵緝字第1648號），本院判決如下：
    主    文
林義哲共同販賣第一級毒品，累犯，處有期徒刑拾伍年陸月；未
扣案之門號0000000000號SIM 卡壹枚，應與真實姓名
、年籍不詳綽號「洪仔」之成年共犯連帶沒收，如全部或一部不
能沒收時，應與真實姓名、年籍不詳綽號「洪仔」之成年共犯連
帶追徵其價額；未扣案販賣第一級毒品所得新臺幣壹仟元，應與
真實姓名、年籍不詳綽號「洪仔」之成年共犯連帶沒收，如全部
或一部不能沒收時，以其與該真實姓名、年籍不詳綽號「洪仔」
之成年共犯財產連帶抵償之。又販賣第一級毒品，累犯，處有期
徒刑拾伍年陸月；未扣案插用門號為0000000000號
SIM 卡之不詳廠牌行動電話壹支（含SIM 卡壹枚）沒收，如全部
或一部不能沒收時，追徵其價額；未扣案販賣第一級毒品罪所得
新臺幣壹仟元沒收，如全部或一部不能沒收時，以其財產抵償之
。應執行有期徒刑拾伍年拾月；未扣案之門號00000000
00號SIM 卡壹枚，應與真實姓名、年籍不詳綽號「洪仔」之成
年共犯連帶沒收，如全部或一部不能沒收時，應與真實姓名、年
籍不詳綽號「洪仔」之成年共犯連帶追徵其價額；未扣案插用門
號為0000000000號SIM 卡之不詳廠牌行動電話壹支（
含SIM 卡壹枚）沒收，如全部或一部不能沒收時，追徵其價額；
未扣案販賣第一級毒品所得新臺幣壹仟元，應與真實姓名、年籍
不詳綽號「洪仔」之成年共犯連帶沒收，如全部或一部不能沒收
時，以其與該真實姓名、年籍不詳綽號「洪仔」之成年共犯財產
連帶抵償之；另未扣案販賣第一級毒品罪所得新臺幣壹仟元沒收
，如全部或一部不能沒收時，以其財產抵償之。
    犯罪事實
一、林義哲前因違反麻醉藥品管理條例案件，經臺灣高等法院臺
    中分院判處有期徒刑7 月及2 年6 月，定應執行有期徒2 年
    10月確定；復因違反肅清煙毒條例案件，經本院判處有期徒
    刑3 年1 月確定，前案各案嗣經臺灣高等法院臺中分院以85
    年度聲字第208 號裁定合併應執行有期徒刑5 年10月確定；
    另因竊盜及違反槍砲彈藥刀械管制條例案件，經本院判處有
    期徒刑10月、8 月，應執行有期徒刑1 年4 月確定，嗣再經
    裁定與前開案件合併應執行有期徒刑7 年確定。又因違反麻
    罪藥品管理條例案件，經臺灣桃園地方法院判處有期徒刑10
    月確定，及因違反肅清煙毒條例、偽造文書等案件，經本院
    判處有期徒刑3 年6 月、4 月確定，再經裁定合併應執行有
    期徒刑4 年4 月確定，上開應執行有期徒刑7 年、4 年4 月
    罪刑經接續執行，於民國89年12月14日因縮短刑期假釋出監
    。嗣於假釋保護管束期間，因再犯竊盜、毒品危害防制條例
    、偽造文書等案件，經本院分別以93年度易字第2118號、93
    年度中簡字第2852號、93年中簡字第2855號各判處有期徒刑
    2 年、4 月、3 月確定，而遭撤銷前開假釋，上開罪刑並與
    前開經撤銷假釋應執行之殘刑6 年10月8 日接續執行。嗣因
    中華民國九十六年罪犯減刑條例之施行，經本院以96年度聲
    減字第4263號裁定將前開11罪減刑後，分別合併定應執行有
    期徒刑2 年8 月、3 年9 月、2 年2 月確定，而於98年7 月
    3 日縮短刑期假釋出監，於98年11月6 日假釋保護管束期滿
    ，未經撤銷，視為執行完畢。詎仍不知悔改，明知海洛因係
    屬毒品危害防制條例第2 條第2 項第1 款所公告列管之第一
    級毒品，不得非法持有、販賣，竟分別為下列行為：
  (一)林義哲與真實姓名、年籍不詳綽號「洪仔」之成年男子，共
    同基於販賣第一級毒品海洛因以營利之犯意聯絡，以林義哲
    持用之門號0000000000號行動電話，作為販賣第一級毒品海
    洛因之聯絡工具。於99年2 月4 日上午7 時28分29秒起至8
    時8 分32秒止，黃世崇以其持用之門號0000000000號行動電
    話，4 次撥打林義哲持用之上開行動電話聯絡洽購海洛因交
    易事宜後，林義哲即前往其位於臺中縣霧峰鄉（現已改制為
    臺中市霧峰區○○○路156 巷5 號住處巷口與黃世崇會合，
    再撥打電話聯絡前開具有販賣海洛因犯意聯絡之真實姓名、
    年籍不詳綽號「洪仔」之成年男子將海洛因攜往上開交易地
    點，俟「洪仔」駕駛汽車抵達後，由黃世崇交付新臺幣（下
    同）1 千元予林義哲，林義哲即進入上開汽車內向其「洪仔
    」取得海洛因1 包後交付予黃世崇，而與綽號「洪仔」之成
    年男子共同販賣海洛因1 次。
  (二)林義哲為獲取利益，單獨基於販賣第一級毒品海洛因牟利之
    犯意，於99年6 月11日中午12時58分許，溫士榮以其持用之
    門號0000000000號行動電話，撥打林義哲所有門號0000000
    000 號行動電話，聯絡洽購海洛因交易事宜後，約定在臺中
    縣大里市（現已改制為臺中市○里區○○○路某天橋下方交
    易。林義哲即前往上開交易地點，以1 千元之代價，販賣海
    洛因1 包予溫士榮，並當場向溫士榮收取1 千元，而單獨販
    賣第一級毒品海洛因1 次。
    嗣經臺灣臺中地方法院檢察署檢察官指揮行政院海岸巡防署
    海岸巡防總局中部地區巡防局臺中機動查緝隊偵辦，經警依
    本院核發通訊監察書，對林義哲使用之上揭行動電話進行監
    聽，並會同臺中市警察局（現已改制為臺中市政府警察局）
    第四分局對林義哲、黃世崇等人執行搜索，而循線查悉上情
    。
二、案經臺灣臺中地方法院檢察署檢察官簽分及臺中市警察局第
    四分局報告臺灣臺中地方法院檢察署檢察官偵查起訴。
    理    由
壹、證據能力方面：
一、按被告以外之人於審判外之言詞或書面陳述，除法律有規定
    者外，不得作為證據；又被告以外之人於檢察事務官、司法
    警察官或司法警察調查中所為之陳述，與審判中不符時，其
    先前之陳述具有較可信之特別情況，且為證明犯罪事實存否
    所必要者，得為證據，刑事訴訟法第159 條第1 項、第159
    條之2 分別定有明文。查證人黃世崇、溫士榮於警詢中所為
    之陳述，為審判外之言詞陳述，且渠等嗣後既經本院傳訊到
    庭結證陳述，前開渠等於審判外之陳述筆錄又查無刑事訴訟
    法第159 條之1 至第159 條之5 所設例外具有較可信之特別
    情況，可認足以取代渠等於審判中之陳述，自不得執為被告
    犯罪之證據。是證人黃世崇、溫士榮於警詢時之陳述，自無
    證據能力。
二、次按被告以外之人於偵查中向檢察官所為之陳述，除顯有不
    可信之情況者外，得為證據，刑事訴訟法第159 條之1 第2
    項定有明文。又按詰問權係指訴訟上當事人有在審判庭輪流
    盤問證人，以求發現真實，辨明供述證據真偽之權利。於現
    行刑事訴訟制度之設計，以刑事訴訟法第166 條以下規定之
    交互詰問為實踐，屬於人證調查證據程序之一環；與證據能
    力係指符合法律所規定之證據適格，而得成為證明犯罪事實
    存在與否之證據適格，性質不同。偵查中檢察官為蒐集被告
    犯罪證據，訊問證人在於確認被告嫌疑有無及內容，與審判
    期日透過當事人攻防，調查證人認定事實之性質及目的有別
    。偵查中訊問證人，法無明文必須傳喚被告使之得以在場；
    刑事訴訟法第248 條第1 項前段雖規定「如被告在場者，被
    告得親自詰問」，事實上亦難期被告有於偵查中行使詰問權
    之機會。此項未經被告詰問之被告以外之人於偵查中向檢察
    官所為之陳述，依刑事訴訟法第159 條之1 第2 項規定，原
    則上屬於法律規定為有證據能力之傳聞證據，於例外顯有不
    可信之情況，始否定其證據能力。是得為證據之被告以外之
    人於偵查中向檢察官所為之陳述，因其陳述未經被告詰問，
    應認屬於未經合法調查之證據，非屬無證據能力，而禁止證
    據使用。此項詰問權之欠缺，非不得於審判中由被告行使以
    補正，而完足為經合法調查之證據（最高法院96年度台上字
    第4365號判決要旨參照）。查證人黃世崇、溫士榮於檢察官
    偵查中所為之陳述，固屬被告以外之人於審判外之陳述而為
    傳聞證據，惟其等於偵查中作證前，既經檢察官告以具結義
    務及偽證處罰並命朗讀後具結（見98年度他字第4288號偵查
    卷第58至61頁、99年度偵緝字第1648號偵查卷第62至65頁）
    ，以偽證罪責擔保其等證詞之真實性，且其等作成證詞之過
    程並無顯不可信之狀況，依上說明，本屬有證據能力之傳聞
    證據，雖未經被告於偵查程序為詰問，但證人黃世崇、溫士
    榮於本院審理時均經以證人身分到庭補正詰問程序，而完足
    為合法調查之證據，以證人黃世崇、溫士榮於偵查中之陳述
    作為被告犯罪證據，應屬適當，自有證據能力。
三、通訊監察錄音之譯文，僅屬依據監聽錄音結果予以翻譯之文
    字，固具文書證據之外觀，但實際上仍應認監聽所得之錄音
    帶或光碟，始屬調查犯罪所得之證物，乃係刑事訴訟法第16
    5 條之1 第2 項所稱之證物，如其蒐證程序合法，並經合法
    調查，自具證據能力。因此檢察官如提出通訊監察錄音之譯
    文為其證據方法，實乃以其監聽所得之錄音帶或光碟，為調
    查犯罪所得之證物，法院本應依刑事訴訟法第165 條之1 所
    列之方法調查，以判斷該錄音帶或光碟是否與通訊監察錄音
    之譯文相符。而監聽錄音製作之譯文，雖通常為偵查犯罪機
    關單方面製作，然若被告或訴訟關係人對其真實性並無爭執
    ，經法院於審判期日提示譯文供當事人辨認、表示意見並為
    辯論者，程序自屬適法（最高法院95年度臺上字第295 號、
    94年度臺上字第4665號、第1270號、93年度臺上字第6510號
    判決意旨參照）。即警察機關對犯罪嫌疑人依法監聽電話所
    製作之通訊監察紀錄譯文，實乃該監聽電話錄音之派生證據
    ，是倘係公務員依法定程序而取得，被告或訴訟關係人就其
    真實性復無爭執，法院並曾依刑事訴訟法第165 條第1 項規
    定，踐行證據調查之法定程序，向被告宣讀或告以要旨，則
    其自得採為認定被告有罪之基礎，而有證據能力。本件卷附
    通訊監察譯文表，均係依合法核發之通訊監察書而為實施，
    且其各該監聽期間、監聽電話號碼悉與通訊監察書所核准之
    範圍相符，有本院98年12月16日98年聲監字第1482號、99年
    1 月12日99年聲監續字第49號、99年6 月8 日99年度聲監字
    第941 號通訊監察書暨電話附表各1 份附卷可稽（見99年度
    警聲搜字第950 號偵查卷宗第11至15頁、99年度警聲搜字第
    4525號偵查卷第11頁），該等通訊監察所取得之證據資料經
    警製作為譯文後，復業經本院踐行證據調查之法定程序，於
    審判期日向被告宣讀或告以要旨，而被告及其辯護人均表示
    沒有意見，揆諸上開說明，卷附通訊監察譯文自亦有證據能
    力。
四、末按被告以外之人（包括證人、鑑定人、告訴人、被害人及
    共同被告等）於審判外之陳述雖不符刑事訴訟法第159 條之
    1 至之4 等4 條之規定，而經當事人於審判程序同意作為證
    據，法院審酌該言詞陳述或書面陳述作成時之情況，認為適
    當者，亦得為證據；當事人、代理人或辯護人於法院調查證
    據時，知有刑事訴訟法第159 條第1 項不得為證據之情形，
    而未於言詞辯論終結前聲明異議者，視為有前項之同意，同
    法第159 條之5 定有明文。立法意旨在於傳聞證據未經當事
    人之反對詰問予以核實，原則上先予排除。惟若當事人已放
    棄反對詰問權，於審判程序中表明同意該等傳聞證據可作為
    證據；或於言詞辯論終結前未聲明異議，基於尊重當事人對
    傳聞證據之處分權，及證據資料愈豐富，愈有助於真實發見
    之理念，且強化言詞辯論主義，使訴訟程序得以順暢進行，
    上開傳聞證據亦均具有證據能力。查檢察官、被告及辯護人
    對於本案卷內其餘相關供述之證據能力，於本院準備程序中
    均表示沒有意見等語（見本院卷第27頁背面），且檢察官、
    被告及辯護人就上述證據資料，並未就有合於刑事訴訟法第
    159 條第1 項不得為證據之情形於本院言詞辯論終結前聲明
    異議，而上述文書卷證資料亦經本院於審理期日逐一提示、
    朗讀，並告以要旨，本院復審酌相關文書卷證資料之製作、
    取得，並無證據顯示有何違背程序規定情事，依據上述之說
    明，均應具有證據能力。
五、本件認定事實所引用之卷內其餘所有卷證資料，並無證據證
    明係公務員違背法定程序所取得，檢察官、被告及辯護人於
    審判程序中復未於言詞辯論終結前表示異議，且表示沒有意
    見，均認有證據能力，併此敘明。
貳、實體方面：
一、訊據被告林義哲對於門號0000000000號、0000000000號行動
    電話為其所持有使用之事實，固供認不諱，惟矢口否認有何
    販賣第一級毒品海洛因之犯行，辯稱：伊僅係單純幫證人黃
    世崇、溫士榮調毒品海洛因，不是販賣，伊也曾與證人一起
    施用海洛因云云。
二、經查：
  (一)關於事實欄一(一)所示販賣第一級毒品海洛因予證人黃世崇部
    分：
  1.門號0000000000號行動電話係被告林義哲所持用之事實，業
    據其於本院審理時供承在卷（見本院100 年4 月26日審判筆
    錄第22頁）。而門號0000000000號行動電話則係證人黃世崇
    所持用乙節，亦據證人黃世崇於本院審理時證述明確（見本
    院卷100 年4 月26日審判筆錄第4 頁）。是上開門號000000
    0000號、0000000000號行動電話分別係被告林義哲及證人黃
    世崇所使用無訛。
  2.上開門號0000000000號、0000000000號2 支行動電話於99年
    2 月4 日上午7 時28分29秒之通訊監察譯文內容為：「B （
    指證人黃世崇）：你朋友有辦法拿嗎？A （即被告林義哲）
    ：多少？B ：看能不能跟昨天一樣阿。A ：好啦。」；於同
    日上午7 時35分36秒之通訊監察譯文內容為：「A （即被告
    林義哲）：來啦。B （指證人黃世崇）：要在哪裡等？一樣
    昨天那邊嗎？A ：我這邊啦。B ：他要過去你那邊喔。A ：
    來啦。B ：我這邊借兩千你那邊要借多少？一樣嗎？A ：一
    樣啦。B ：我現在過去咩。」；於同日上午8 時0 分7 秒之
    通訊監察譯文內容為：「A （即被告林義哲）：到哪裏了？
    B （指證人黃世崇）：我已經在四德路中投了啦，在哪裡等
    你？A ：巷子口啦。B ：你家巷子口喔？A ：恩啦。」；於
    同日上午8 時8 分32秒之通話內容為：「B ：可以出來了喔
    。A ：等我一下。」等語，有通訊監察譯文表1 份在卷可憑
    （見98年度他字第4288號偵查卷第19頁）。
  3.證人黃世崇於檢察官偵查中證述：「（﹝提示0000000000與
    0000000000於99年2 月4 日上午8 時0 分7 秒通訊監察譯文
    ﹞有無印象？）這次我是跟『汽水』（即指認照片編號2 之
    被告林義哲）買1000元的海洛因，我們是在中投的四德路交
    易，該處算是霧峰，是『汽水』親自拿來給我的。」、「（
    你單純跟『汽水』買海洛因或跟他合資？）我是單純跟『汽
    水』買海洛因」等語（見同上偵查卷第59至60頁）；於本院
    審理時具結證述：「（檢察官問：你與被告林義哲認識多久
    ？如何認識？）97年間在監獄認識被告。」、「（檢察官問
    ：與被告林義哲交情如何？）普通朋友。」、「（檢察官問
    ：0000000000的行動電話是何人所有？）我母親的，但是是
    由我在使用。」、「（檢察官問：你之前都施用何毒品？）
    海洛因。」、「（檢察官問：毒品的來源？）打電話給被告
    林義哲。」、「（檢察官問：99年3 月2 日你在警詢及偵查
    中都有證述，當時所為之陳述是否按照你自己的意思陳述？
    有無遭不當取供？）是。沒有。」、「（檢察官問：99年2
    月4 日7 時35分36秒，這通電話你說要在哪裡等，一樣昨天
    那邊嗎？被告回答我這邊啦，你說我這邊借2 千，你那邊要
    借多少，一樣嗎？被告回答說一樣啦，這是什麼意思？﹝提
    示上開他字卷第19頁﹞是我與被告林義哲合資購買海洛因，
    至於向何人購買我不清楚，借2 千就是我出2 千，我問被告
    他要出多少，被告說一樣，就是也是出2 千元。」、「（檢
    察官問：同日8 時0 分7 秒這通電話，你說你家巷子口，被
    告答嗯啊，這是什麼意思？﹝提示上開他字卷第19頁﹞是到
    被告林義哲他家巷子口，到巷子口時，被告還沒有交東西給
    我。我講的調的意思，是叫被告林義哲打電話給他的朋友，
    問有沒有海洛因。」、「（檢察官問：99年2 月4 日當天有
    無買到海洛因？）有。被告林義哲的朋友開車過來他家巷子
    口，被告進到他朋友的車上，下車再拿毒品給我，我拿1 千
    元給被告林義哲。」、「（辯護人問：0000000000電話是何
    人所持用？）我打這隻電話是找被告林義哲。」、「（辯護
    人問：你如何知道打這隻電話可以找到被告林義哲？）是被
    告林義哲告訴我。」、「（辯護人問：你如何知道可以找被
    告林義哲買毒品？）被告林義哲有跟我講過他的朋友那邊有
    。」、「（辯護人問：99年2 月4 日你撥打0000000000電話
    ，你是要找被告林義哲，還是要找被告林義哲的藥頭？）我
    是要找被告林義哲。」、「（辯護人問：你在2 月4 日7點
    28分這通電話，你有詢問被告林義哲說，你朋友有辦法拿嗎
    ？是指何意思？﹝提示上開他字卷第19頁﹞）問被告林義哲
    的朋友那邊有無海洛因。如果他的朋友那邊有，我就會拿。
    」、「（辯護人問：你在2 月4 日7 點35分這通電話，你又
    說他要過去你那邊，這是指什麼意思？﹝提示上開他字卷第
    19頁﹞）他是指被告的朋友，要過去被告家的巷子口。」、
    「（辯護人問：你上開通話的意思，是找被告約藥頭到被告
    家巷子口購買海洛因？）是。」、「（辯護人問：你剛才又
    有跟檢察官回答當天是借2 千要合資，又說是被告的朋友到
    巷子口，你拿1 千元給被告，被告到他朋友車上拿完毒品再
    交給你，當日究竟是要購買毒品，還是合資？）我只知道我
    拿1 千元給被告，被告拿1 包毒品給我，我不知道被告有無
    拿錢出來，因為被告是到他的朋友車上。」、「（審判長問
    ：你剛才稱向被告調毒品，是否就是指你交錢給被告，被告
    向其藥頭拿到毒品之後交給你？）是。」、「（審判長問：
    99年2 月4 日你交1 千元給被告林義哲前，被告是否已經告
    訴你，其藥頭當天只有1 千元的海洛因？）當天我與被告見
    面後，本來是要拿2 千元的海洛因，被告先去他朋友的車上
    ，再回來我的車上，拿1 包毒品告訴我，他朋友就只剩下這
    1 千元的毒品，問我要不要，我說好，被告就交1 包海洛因
    給我，我就拿1 千元給被告，被告就上他的朋友的車上，我
    就離開被告他家的巷子口。」、「（審判長問：所以你當天
    拿到被告交付的該1 包海洛因，並沒有與被告平分該海洛因
    ？）是。我拿到那包海洛因就開車離開。」、「（審判長問
    ：依你所述被告當時自其朋友拿剩1 千元的海洛因問你要不
    要購買，你說好，是否表示被告並無意願要出資與你合資購
    買該包海洛因？）沒有合資購買，因為就只剩下這一包，我
    拿了就走。」、「（受命法官問：被告的綽號是否為汽水？
    ）是。」、「（受命法官問：2 月4 日當天是被告朋友先到
    ，被告跟你拿錢，或是你等被告先拿完毒品再交錢給被告？
    ）我先到被告家巷子口，被告先上我的車，被告在我的車上
    打電話給他朋友，意思是說我到了，被告就問他的朋友說我
    要2 千，問他有沒有，他朋友說只剩下1 張，我有聽到他們
    對話，然後被告問我說，只剩下1 張，問我要不要，我說好
    。我們就在巷子口等被告朋友，他朋友到的時候，我就給被
    告1 千元，被告就下車到他朋友車上。他下他的朋友車後就
    到我車上拿1 包海洛因給我。」等語（見本院100 年4 月26
    日審判筆錄第3 至14頁）。經核其先後指證情節，就關於其
    向被告購買海洛因之時間、數量及確實完成交易而取得海洛
    因等細節，前後一致，若非屬實，證人黃世崇應無法就多項
    事實之細節均能為前後一致之證述，且復核與上開通訊監察
    譯文大致相符，參以被告於本院審理時亦供承證人黃世崇所
    述實在等情（見本院100 年4 月26日審判筆錄第14頁），足
    徵證人黃世崇證述有於上開對話後，於上揭時、地與被告交
    易海洛因之情節，尚非憑空虛捏，而堪採信。雖證人黃世崇
    於本院審理時又證稱：伊原係欲與被告合購海洛因，伊出資
    2 千元等語，然此與其與偵查中所證係單純向被告購買海洛
    因，並未合資購買海洛因等語已有不符，且縱使渠等原確係
    欲合資購買海洛因，但證人黃世崇嗣亦已明白證述當時經被
    告向其友人詢問後，因被告友人僅餘1 千元之海洛因，被告
    乃詢問其是否要購買該1 千元之海洛因，經其同意而交付1
    千元予被告後，被告即向其友人取得該包海洛因並交付予證
    人黃世崇，兩人並未合資購買海洛因等語綦詳（見本院100
    年4 月26日審判筆錄第14頁），益徵99年2 月4 日上午，證
    人黃世崇確僅係向被告購買海洛因，兩人並無合資購買海洛
    因乙節甚明。是證人黃世崇於99年2 月4 日上午7 時28 分
    29秒起至8 時8 分32秒止，以其持用之門號0000000000號行
    動電話，4 次撥打被告持用之上開行動電話聯絡洽購海洛因
    交易事宜後，被告即前往臺中縣霧峰鄉與黃世崇交易海洛因
    1 包之事實，應堪認定。
  4.另證人黃世崇就本件毒品交易地點，雖於偵查中及本院審理
    時所述有所不符。證人黃世崇於偵查中證述：伊等係在中投
    四德路交易毒品，該處算是霧峰，係「汽水」親自將海洛因
    交給伊等語，惟於本院審理時則具結證述：「（99年2 月4
    日當天）我先到被告家巷子口，被告先上我的車，被告在我
    的車上打電話給他朋友，意思是說我到了，被告就問他的朋
    友說我要2 千，問他有沒有，他朋友說只剩下1 張，我有聽
    到他們對話，然後被告問我說，只剩下1 張，問我要不要，
    我說好。我們就在巷子口等被告朋友，他朋友到的時候，我
    就給被告1 千元，被告就下車到他朋友車上。他下他的朋友
    車後就到我車上拿1 包海洛因給我。」等語，已如前述，而
    證人黃世崇與被告係昔日獄友，渠等並無怨隙等情，亦據證
    人黃世崇供明在卷（見本院100 年4 月26日審判筆錄第13頁
    ），衡情證人黃世崇應無就此交易細節故為虛偽不實陳述之
    虞。佐以被告亦供承：當時伊係與證人黃世崇約在伊住家即
    臺中縣霧峰鄉○○路156 巷口交付海洛因，並非起訴書所載
    四德路，伊毒品來源係「洪仔」，因證人黃世崇不認識「洪
    仔」，且「洪仔」也不要太複雜，所以黃世崇透過伊向「洪
    仔」購買海洛因等語（見本院100 年4 月26日審判筆錄第21
    至22頁），再衡諸無論毒品販出者或販入者，原均未預期將
    遭警捕獲，自未刻意記憶各次交易之相關細節；況人之記憶
    本屬有限，就多次重複之同類行為，事後追憶陳述，或因未
    及想起而不完整，或因相互交錯致生齟齬，均屬難免，自難
    執細節上之差異，即認上揭證人所述確有向被告購買毒品之
    主要證詞為不可採。綜此各節，本院認證人黃世崇於本院所
    為上開本件交易地點及過程之證述，應屬可採。是被告應係
    於99年2 月4 日上午8 時8 分許與證人黃世崇為上開對話後
    ，即前往其位於臺中縣霧峰鄉○○路156 巷5 號住處巷口與
    黃世崇會合，再撥打電話聯絡綽號「洪仔」之成年男子將海
    洛因攜往上開交易地點，俟「洪仔」駕駛汽車抵達後，由黃
    世崇交付1 千元予被告，被告即進入上開汽車內向「洪仔」
    取得海洛因1 包後交付予黃世崇之事實，亦堪認定。
  5.再被告既係以其持用之門號0000000000號行動電話接聽黃世
    崇之來電，並聯絡毒品交易事宜後，前往其位於臺中縣霧峰
    鄉○○路156 巷5 號住家巷口與黃世崇會合，再撥打電話聯
    絡「洪仔」將海洛因攜往上開地點，並與黃世崇一起等候「
    洪仔」駕車抵達後，由黃世崇交付1 千元予被告，被告再進
    入「洪仔」所駕駛之汽車內向「洪仔」取得海洛因1 包後交
    予黃世崇，則被告上開負責聯繫毒品交易事宜，並約同黃世
    崇前往交易地點，且由被告負責向黃世崇收取販賣海洛因之
    價金，及向該真實姓名、年籍不詳綽號「洪仔」之成年男子
    取貨交付海洛因予黃世崇之行為，核其情形已屬將第一級毒
    品置於其實力支配之下，依其自主之決定交付欲取得毒品之
    人，其係直接從事本件販賣海洛因予黃世崇之人，且被告與
    該真實姓名、年籍不詳綽號「洪仔」之成年男子間有販賣海
    洛因之犯意聯絡及行為分擔，亦甚顯明。
  6.綜上事證，足見被告確有於犯罪事實欄「一(一)」所載時、地
    ，販賣第一級毒品海洛因予黃世崇之事實，應堪認定。被告
    辯稱未販賣海洛因予證人黃世崇云云，應係卸責之詞，不足
    採信。
  (二)關於事實欄一(二)所示販賣第一級毒品海洛因予證人溫士榮部
    分：
  1.門號0000000000號行動電話係被告林義哲所持用之事實，業
    據其於本院審理時供承在卷（見本院卷第27頁）。而門號00
    00000000號行動電話則係證人溫士榮所持用乙節，亦據證人
    溫士榮於偵查中及本院審理時證述明確（見99年度偵緝字第
    1648號偵查卷第62頁、本院卷100 年4 月26日審判筆錄第15
    頁）。是上開門號0000000000號、0000000000號行動電話分
    別係被告林義哲及證人溫士榮所使用無訛。
  2.上開門號0000000000號、0000000000號2 支行動電話於99年
    6 月11日中午12時58分之通訊監察譯文內容為：「B （指證
    人溫士榮）：你好，你在市內嗎？？A （即被告林義哲）：
    對阿，你要喝酒嗎？B ：對阿。A ：德芳路的立人橋，你知
    道嗎？B ：恩。A ：德芳路建一條新橋，要過去十九甲那條
    。B ：我知道。A ：堤岸邊喔。B ：好。A ：要幾罐？B ：
    1 罐就好。」等語；於同日下午1 時1 分之通訊監察譯文內
    容為：「B （指證人溫士榮）：喂，我快要到了，你可以出
    來了，我在仁愛醫院了。A （即被告林義哲）：好。」等語
    ；於同日下午1 時6 分之通訊監察譯文內容為：「B （指證
    人溫士榮）：喂。A （即被告林義哲）：怎樣？B ：你那邊
    要硬的嗎？A ：有阿，要多少？B ：一樣，一張。A ：好阿
    ，你在哪？B ：我到了，我騎機車，我在天橋下，我全身都
    濕了」等語，有通訊監察譯文表1 份在卷可憑（見99年度偵
    緝字第1648號偵查卷第58頁）。
  3.證人溫士榮於檢察官偵查中證述：「（﹝提示0000000000與
    0000000000於99年6 月11日12時58分、13時1 分、16時6 分
    監聽譯文﹞內容為何意？）提示譯文是我跟汽水（即第三分
    局指認口卡中編號8 之被告林義哲）的對話內容，譯文中『
    喝酒』意指要跟汽水買毒品，『一罐』就是要買1 千元毒品
    海洛因，我跟汽水都是約在大里市○○○路天橋下面，當天
    中午汽水是1 人騎機車到場，我是1 人開車到場，現場我有
    交付1 千元予汽水，汽水有交1 包毒品海洛因給我，當天有
    無下雨我沒有印象」、「（買到毒品是何時施用？）拿到毒
    品後馬上拿到車上施用完畢，我是一次施用完畢，之後就沒
    有再施用毒品了。」等語（見同上偵查卷第63頁）；於本院
    審理時具結證述：「（檢察官問：是否認識在庭被告？）認
    識不是很久，是透過他人介紹，應該是在99年3 、4 月間或
    4 、5 月間認識被告的。」、「（檢察官問：99年6 月11日
    中午12時許，你有以上開行動電話撥打0000000000電話，對
    方稱要幾罐，你回答說1 罐就好，這是何意思？﹝提示偵緝
    卷第58頁﹞）1 罐是1 千元的海洛因。」、「（檢察官問：
    同日13時6 分，你以該支行動電話與0000000000的對話中，
    你稱，你那邊要硬的嗎？對方稱，有啦，要多少？你稱，一
    樣1 張，對方說，好啊，你在哪兒，是什麼意思？﹝提示偵
    緝卷第58頁﹞）硬的是指安非他命，1 張就是1 千元，本來
    要買安非他命，但是後來沒有買。」、「（檢察官問：上開
    這兩通電話，你的通話對象是何人？）就是在庭被告，我都
    稱呼被告『眼鏡的』。因為我不知道他的真實姓名。」、「
    （檢察官問：你剛剛稱，99年6 月11日中午12時許，你跟被
    告購買海洛因1 千元，是在何地點交易？﹝提示同上偵緝卷
    第58頁﹞）是約在德芳南路的一個天橋下，詳細地點我忘記
    了。」、「（檢察官問：你為何知道可以跟被告拿毒品？）
    因為被告曾經告訴過我他的朋友有毒品。因為有一次在我的
    朋友那邊，被告也在場，我朋友有介紹被告，被告當時有告
    訴我說他朋友那邊有毒品可以拿，因為被告知道我有施用毒
    品，所以我才拜託被告拿毒品。」、「（檢察官問：99年6
    月11日中午12時許，你在德芳南路的天橋下與被告交易毒品
    ，還有無其他第三者在場？）沒有，我先把錢拿給被告，被
    告叫我在現場等一下，他說他要去跟別人拿毒品，我等了約
    10餘分鐘後，被告就回來，拿1 包毒品給我。」、「（檢察
    官問：你與被告有無金錢糾紛或任何恩怨？）沒有。」、「
    （檢察官問：99年12月13日你在警詢及偵查中，你當時所為
    之陳述是否照你自己的意思而為陳述？）是。」、「（辯護
    人問：你在99年6 月11日撥打電話給被告，你是要直接向被
    告購買海洛因，還是請被告向別人購買海洛因？）我是向被
    告買毒品，至於被告向何人購買，我不清楚。」、「（辯護
    人問：你之前都陳述你的毒品是向綽號汽水的男子購買，現
    在又稱你都稱呼被告『眼鏡的』，究竟你是否認識被告？）
    我都稱呼被告眼鏡的，汽水是警察告訴我的，我不會認錯被
    告。」、「（辯護人問：99年6 月11日當天被告是如何過來
    交易現場？）被告是騎機車到現場，我開車到現場。」、「
    （辯護人問：你說當天你先把錢給被告，被告叫你在現場等
    候，有無說要做什麼？）被告告訴我說，他要去跟他朋友拿
    毒品，正常情形他也不會告訴我他的朋友是誰。」、「（辯
    護人問：你當天為何未與被告一起前往？）我沒有要求要一
    起前往，因為被告曾經說對方如果是不熟悉的人，比較不願
    意碰面。」等語（見本院卷100 年4 月26日審判筆錄第14至
    18頁）。經核其先後指證情節，就關於其向被告購買海洛因
    之時間、地點、數量、金額及確實完成交易而取得海洛因等
    細節，前後一致，若非屬實，證人溫士榮應無法就多項事實
    之細節均能為前後一致之證述；又衡諸海洛因係第一級毒品
    ，無論持有、施用、販賣，均屬違法行為，為治安機關所嚴
    查，此為眾所週知，毒品交易均於隱密下進行，其以通信聯
    絡亦鮮有明白直接以「毒品」、「海洛因」等名稱或相近之
    用語稱之，向以暗語或彼此已有默契之含混語意而為溝通，
    是依上開通訊監察譯文所示，雖未見雙方明言購買毒品之說
    詞，惟經核證人溫士榮於偵查中及本院審理時先後指證情節
    ，就關於其向被告購買海洛因之時間、地點、數量、金額及
    確實完成交易而取得海洛因細節既均能為前後一致之證述，
    且上開通訊內容確有約定交易之數量、地點，足徵證人溫士
    榮證述有於上開對話後，於上揭時、地與被告交易海洛因之
    情節，應非子虛，而堪採信。至證人溫士榮就其當日係駕車
    前往上開交易地點之證述，雖與上開通訊監察譯文所載略有
    不符，然此應係因時間久遠記憶模糊所致，尚難執此細節上
    之差異，即認證人溫士榮所述確有向被告購買1 千元海洛因
    之主要證詞為不可採，附此敘明。再前揭行動電話通訊監察
    譯文與證人溫士榮之證述有相當之關聯性，足以補強證人溫
    士榮之證詞，而擔保其前開所供向被告購買海洛因之真實性
    。從而，被告確有於犯罪事實欄「一(二)」所載時、地，販賣
    海洛因予證人溫士榮之事實，應堪認定。被告辯稱其未販賣
    海洛因予溫士榮云云，應係事後卸責之詞，不足採信。
  (三)末按邇來政府為杜絕毒品氾濫，毒害人民甚深，再三宣導民
    眾遠離毒品、媒體之報導既深且廣，對於毒品之禁絕，應為
    民眾所熟悉；被告既為智識健全之成年人，且在本案之前即
    有毒品前科，有臺灣高等法院被告前案紀錄表在卷可參，對
    此自無不知之理。又政府對於查緝施用、轉讓及販賣毒品無
    不嚴格執行，且販賣毒品罪更係重罪，設若無利可圖，衡情
    一般持有毒品者，當不致輕易將持有毒品交付他人。何況第
    一級毒品海洛因之取得不易及物稀價昂之情形，苟被告於有
    償交付毒品海洛因給上開證人之交易過程中，並無利益可圖
    ，此無異謂其係在甘冒被查獲並被移送法辦之風險之情形下
    ，費時費事而平白將第一級毒品海洛因轉讓給並無特殊情誼
    之人施用，此情顯難認符情理，是被告購入上開毒品海洛因
    之價格，應較其出售之價格為低，而有從中賺取買賣價差牟
    利之意圖及事實，應屬合理之認定。再者，販賣毒品海洛因
    係違法行為，非可公然為之，而海洛因亦無公定價格，係可
    任意分裝增減分量，且每次買賣之價格、數量，亦隨時依雙
    方之關係深淺、資力、需求量、對行情之認知、來源是否充
    裕、查緝是否嚴緊、購買者被查獲時供述購買對象之可能風
    險之評估等因素，而異其標準，機動調整，非可一概論之。
    從而販賣之利得，除非經行為人詳細供出各次所販賣之毒品
    之進價及售價，且數量俱臻明確外，實難察得其交易實情。
    然販賣者從價差或量差中牟利，方式雖異，惟其販賣行為在
    意圖營利則屬同一。從而，舉凡有償交易，除確有反證足以
    認定其確係另基於某種非圖利本意而轉讓毒品之外，通常尚
    難因無法查悉其精確之販入價格，以作為是否高價賣出之比
    較，即任販賣者諉以無營利之意思，而阻卻對其販賣毒品犯
    行之追訴。本案被告與證人黃世崇、溫士榮間之上開毒品海
    洛因交易屬有償行為，被告於接獲證人黃世崇、溫士榮之電
    話後，費時、費事而分別前往上開約定之交易地點進行交易
    ，倘非有利可圖，被告應不致願意甘冒刑罰重責而為本案上
    開犯行，足認被告主觀上確有營利之意圖甚明。
  (四)綜上所述，被告前開所辯，不足為採。本案犯罪事證明確，
    被告有於上開販售第一級毒品海洛因予黃世崇、溫士榮之犯
    行，堪以認定，應予依法論科。
三、論罪科刑：
  (一)核被告林義哲如事實欄一(一)、(二) 所為，均係犯毒品危害防
    制條例第4 條第1 項之販賣第一級毒品罪。被告販賣前持有
    海洛因之低度行為，為販賣海洛因之高度行為所吸收，不另
    論罪。
  (二)被告與真實姓名、年籍不詳綽號「洪仔」之成年人間，就事
    實欄一(一)所示販賣第一級毒品予黃世崇之犯行，有犯意之聯
    絡及行為之分擔，應論以共同正犯；公訴人就此漏未為共犯
    之認定，容有未洽。
  (三)被告上開如事實欄一(一)、(二)所示2 次販賣第一級毒品各罪間
    ，犯意各別，行為互殊，應予分論併罰。
  (四)被告前因違反麻醉藥品管理條例案件，經臺灣高等法院臺中
    分院判處有期徒刑7 月及2 年6 月，定應執行有期徒2 年10
    月確定；復因違反肅清煙毒條例案件，經本院判處有期徒刑
    3 年1 月確定，前案各案嗣經臺灣高等法院臺中分院以85年
    度聲字第208 號裁定合併應執行有期徒刑5 年10月確定；另
    因竊盜及違反槍砲彈藥刀械管制條例案件，經本院判處有期
    徒刑10月、8 月，應執行有期徒刑1 年4 月確定，嗣再經裁
    定與前開案件合併應執行有期徒刑7 年確定。又因違反麻罪
    藥品管理條例案件，經臺灣桃園地方法院判處有期徒刑10月
    確定，及因違反肅清煙毒條例、偽造文書等案件，經本院判
    處有期徒刑3 年6 月、4 月確定，再經裁定合併應執行有期
    徒刑4 年4 月確定，上開應執行有期徒刑7 年、4 年4 月罪
    刑經接續執行，於89年12月14日因縮短刑期假釋出監。嗣於
    假釋保護管束期間，因再犯竊盜、毒品危害防制條例、偽造
    文書等案件，經本院分別以93年度易字第2118號、93年度中
    簡字第2852號、93年中簡字第2855號各判處有期徒刑2 年、
    4 月、3 月確定，而遭撤銷前開假釋，上開罪刑並與前開經
    撤銷假釋應執行之殘刑6 年10月8 日接續執行。嗣因中華民
    國九十六年罪犯減刑條例之施行，經本院以96年度聲減字第
    4263號裁定將前開11罪減刑後，分別合併定應執行有期徒刑
    2 年8 月、3 年9 月、2 年2 月確定，而於98年7 月3 日縮
    短刑期假釋出監，於98年11月6 日假釋保護管束期滿，未經
    撤銷，視為執行完畢等情，此有臺灣高等法院被告前案紀錄
    表1 份在卷足參，其前受有期徒刑之執行完畢5 年內，故意
    再犯本件有期徒刑以上之2 罪，均為累犯，除死刑、無期徒
    刑部分依法不得加重外，其餘部分則均應依刑法第47條第1
    項規定，加重其刑。
  (五)次按毒品危害防制條例第17條所稱「供出毒品來源，因而破
    獲者」，係指被告供出毒品來源之有關資料，諸如前手之姓
    名、年籍、住居所、或其他足資辨別之特徵等，使調查或偵
    查犯罪之公務員因而對之發動調查或偵查並破獲者而言。申
    言之，被告之「供出毒品來源」，與調查或偵查犯罪之公務
    員對之發動調查或偵查並進而破獲之間，論理上須具有先後
    且相當的因果關係，非謂被告一有「自白」、「指認」毒品
    來源之人，而破獲在後，即得依上開規定予以減刑。被告雖
    於本院審判期日供稱：伊毒品來源為「洪仔」，伊好像有指
    認過，好像叫洪振鄉，去年年底伊被查獲那次，曾在霧峰分
    局萬豐派出所供述伊藥頭是「洪仔」等語（見本院100 年4
    月26日審判筆錄第21頁），然遍觀本案全卷，被告於警詢及
    檢察官偵查中從未曾供出其毒品來源為「洪仔」，且亦查無
    姓名「洪振鄉」者有因被告之供述而遭破獲起訴之情事，是
    以本案被告自無毒品危害防制條例第17條第1 項規定之適用
    ，附此敘明。
  (六)再按刑之量定，為求個案裁判之妥當性，法律固賦予法院裁
    量權，但此項裁量權之行使，除應依刑法第57條規定，審酌
    行為人及其行為等一切情狀，為整體之評價，並應顧及比例
    原則與平等原則，使罪刑均衡，輕重得宜，以契合社會之法
    律感情。又刑法第59條規定犯罪之情狀可憫恕者，得酌量減
    輕其刑，其所謂「犯罪之情狀」，與同法第57 條 規定科刑
    時應審酌之一切情狀，並非有截然不同之領域，於裁判上酌
    減其刑時，應就犯罪一切情狀（包括第57條所列舉之10款事
    項），予以全盤考量，審酌其犯罪有無可憫恕之事由（即有
    無特殊之原因與環境，在客觀上足以引起一般同情，以及宣
    告法定低度刑，是否猶嫌過重等等），以為判斷( 最高法院
    95 年 度臺上字第6157號判決意旨參照) 。查販賣第一級毒
    品罪，其法定刑為死刑、無期徒刑，別無其他自由刑之規定
    ，刑度可謂重大。然同為販賣第一級毒品之人，其原因動機
    不一，犯罪情節未必盡同，或有大盤毒梟者，亦有中、小盤
    之分，甚或僅止於吸毒者友儕間為求互通有無之有償轉讓者
    亦有之，其販賣行為所造成危害社會之程度自屬有異，法律
    科處此類犯罪，所設之法定最低本刑卻同為「死刑或無期徒
    刑；處無期徒刑者，得併科新臺幣1 千萬元以下罰金」，不
    可謂不重。於此情形，倘依其情狀處以有期徒刑，即足以懲
    儆，並可達防衛社會之目的者，自非不可依客觀之犯行與主
    觀之惡性二者加以考量其情狀是否有可憫恕之處，適用刑法
    第59 條 之規定酌量減輕其刑，期使個案裁判之量刑，能斟
    酌至當，符合比例原則。被告就如犯罪事實欄一(一)、(二)所示
    販賣海洛因之犯行，其販賣之次數僅有2 次，又均屬小額交
    易，其販賣之數量及獲取之利益均非龐大，犯罪情節較諸販
    毒集團尚屬零星小額，且被告僅係單純販賣交易毒品，並無
    施用強暴、脅迫之不法手段，更無向購買毒品之人積極催討
    交易款項，以其情節而論，其惡性尚不如專以販賣第一級毒
    品維生之販毒集團重大，被告既非販賣毒品之大盤或中盤商
    ，其販賣第一級毒品之行為對社會整體侵害之程度尚非鉅大
    ，則被告所犯販賣第一級毒品罪，其最輕法定本刑為無期徒
    刑，本院依其客觀之犯行與主觀之惡性二者加以考量其犯罪
    情狀，認在客觀上顯非不可憫恕，以其所犯之罪之最低法定
    刑為無期徒刑而言，縱使量處法定最低刑度之無期徒刑，仍
    嫌過重，難謂符合罪刑相當性及比例原則，更無從與大毒梟
    之惡行有所區隔，爰依刑法第59條之規定，就被告如犯罪事
    實欄一(一)、(二)所示販賣第一級毒品罪，均予以酌量減輕其刑
    ，並均先加重後減輕之（法定刑為死刑、無期徒刑部分則僅
    予以減輕其刑）。
  (七)爰審酌被告前有多次經法院判處罪刑之刑事前科紀錄，堪認
    素行均屬非佳，其明知海洛因係戕害他人身心之毒品，無視
    國家杜絕毒品犯罪禁令，為貪圖不法利益，鋌而走險販毒，
    戕害國民身心健康，危害社會治安情節甚鉅，惡性非輕，並
    兼衡酌被告犯後猶飾語狡辯，難認已有悔過之具體表現，及
    其本案販賣第一級毒品犯行均尚屬小額交易，其犯罪情節尚
    與一般大毒梟販賣毒品之數量、金額甚鉅有別，暨其生活狀
    況、智識程度、犯罪之動機、目的、手段等一切情狀，分別
    量處如主文所示之刑，並定其應執行之刑。
  (八)沒收部分：
    按犯毒品危害防制條例第4 條至第9 條、第12條、第13條或
    第14條第1 項、第2 項之罪者，其供犯罪所用或因犯罪所得
    之財物，均沒收之，如全部或一部不能沒收時，追徵其價額
    或以其財產抵償之，該條例第19條第1 項規定甚明。由此項
    規定觀之，必限於所得者為金錢以外之其他財物而無法沒收
    時，始應追徵其價額。如所得財物為金錢而無法沒收時，則
    應以其財產抵償之，不發生追徵價額之問題，最高法院89年
    度臺上字第6946號、91年臺上字第5583號判決意旨參照。復
    按所謂「其因犯罪所得之財物」，並不以當場搜獲扣押者為
    限；而販賣毒品所得之對價，不問其中何部分屬於成本，何
    部分屬於犯罪所得之財物，應均予沒收，始與上開法條之規
    定符合；且因犯罪所得之財物，亦不能與正常營利事業計算
    營利所得之情形，相提並論，最高法院65年度第5 次刑庭庭
    推總會議決議意旨參照。又按毒品危害防制條例第19條第1
    項規定，並無如同條例第18條第1 項所定「不問屬於犯人與
    否，沒收之」之明文，自屬相對沒收主義之立法。是其應沒
    收之物，應以屬被告所有者為限，最高法院93年度臺上字第
    462 號判決意旨參照。末按沒收依主從不可分之原則，應附
    隨緊接於主刑之下而同時宣告；又共同正犯因相互間利用他
    人之行為，以遂行其犯意之實現，本於責任共同之原則，有
    關沒收部分，對於共犯間供犯罪所用之物，自均應為沒收之
    諭知。經查：
  1.國內行動電話SIM 卡之所有權歸屬，經司法院函請全國各行
    動電話公司查復後，各該行動電話公司均認行動電話（含一
    般型及預付型）SIM 卡所有權歸客戶所有，此有司法院97年
    5 月6 日院台廳刑一字第0970009760號函釋可資參照。故申
    請名義人經向各行動電話公司申請取得SIM 卡使用後，自非
    不可轉讓給第三者，而移轉其所有權。查本件被告持供販賣
    第一級毒品海洛因予黃世崇所使用之門號0000000000號SIM
    卡1 枚，係被告林義哲友人申辦後交付予其使用，且無庸歸
    還友人等情，業據被告於本院審理時供承在卷（見本院100
    年4 月26日審判筆錄第22頁），則上開門號SIM 卡自應屬被
    告林義哲所有無訛。而前述門號SIM 卡，雖未扣案，惟尚無
    證據證明業以滅失，是上揭門號0000000000號行動電話SIM
    卡1 枚，應依毒品危害防制條例第19條第1 項規定，於被告
    所犯如事實欄一(一)所示販賣第一級毒品犯行項下，宣告與真
    實姓名年籍不詳綽號「洪仔」之成年共犯沒收之，併諭知如
    全部或一部不能沒收時，應就被告林義哲與真實姓名、年籍
    均不詳綽號「洪仔」之成年共犯連帶追徵其價額。至上開門
    號0000000000號行動電話SIM 卡究係插用於何行動電話機具
    使用，因被告林義哲業已不復記憶（見本院100 年4 月26日
    審判筆錄第22頁），且無證據證據該行動電話機具係被告林
    義哲或共犯「洪仔」所有，自不予宣告沒收，併此敘明。
  2.又本件被告持供販賣第一級毒品海洛因予溫士榮所使用之門
    號0000000000號行動電話（含SIM 卡1 枚），係被告所有等
    情，業據被告供承在卷（見本院卷第27頁），並有查詢條件
    1 紙附卷可稽（見99年度警聲搜字第4525號偵查卷第28頁）
    ，而該插用門號為0000000000號SIM 卡之不詳廠牌行動電話
    1 支（含SIM 卡1 枚），雖未扣案，惟尚未滅失，亦應按上
    述規定，於被告所犯如事實欄一(二)所示販賣第一級毒品犯行
    項下，宣告沒收之，併諭知如全部或一部不能沒收時，追徵
    其價額。
  3.被告共同販賣第一級毒品海洛因予黃世崇所得之1 千元，雖
    未扣案，然無證據足認已不存在，且為被告與該真實姓名、
    年籍不詳綽號「洪仔」之成年共犯共同販賣第一級毒品所得
    之財物，應依毒品危害防制條例第19條第1 項規定，於被告
    所犯如事實欄一(一)所示販賣第一級毒品犯行項下，宣告與該
    真實姓名、年籍不詳綽號「洪仔」之成年共犯連帶沒收，如
    全部或一部不能沒收時，以被告與該真實姓名、年籍不詳綽
    號「洪仔」之成年共犯之財產連帶抵償之。
  4.另被告販賣第一級毒品海洛因予溫士榮所得之1 千元，雖亦
    未扣案，然無證據證明已不存在，且既為被告因犯罪所得之
    財物，仍應依毒品危害防制條例第19條第1 項之規定，於被
    告所犯如事實欄一(二)所示販賣第一級毒品犯行項下，併予諭
    知沒收，如全部或一部不能沒收時，依同條項之規定，應以
    其之財產抵償之。
據上論斷，應依刑事訴訟法第299 條第1 項前段，毒品危害防制
條例第4 條第1 項、第18條第1 項前段、第19條第1 項，刑法第
11條、第28條、第47條第1 項、第51條第5 款、第59條，判決如
主文。
中    華    民    國   100    年    5     月    10    日
                  刑事第十七庭  審判長法  官  劉邦繡
                                      法  官  簡芳潔
                                      法  官  劉惠娟
以上正本證明與原本無異。
如不服本判決應於收受送達後10日內向本院提出上訴書狀，並應
敘述具體理由；其未敘述上訴理由者，應於上訴期間屆滿後20日
內向本院補提理由書（均須按他造當事人之人數附繕本）「切勿
逕送上級法院」。
                                      書記官  林世佳
中    華    民    國   100    年    5     月    10    日
附錄論罪科刑法條：
毒品危害防制條例第4 條第1 項
製造、運輸、販賣第一級毒品者，處死刑或無期徒刑；處無期徒
刑者，得併科新臺幣1 千萬元以下罰金。